臺灣高等法院高雄分院刑事判決　　　　　　　　　九十一年度上易字第一三九九號
　　上　訴　人
　　即　被　告　乙○○
右上訴人因違反毒品危害防制條例案件，不服臺灣屏東地方法院九十一年度易字第七
三三號中華民國九十一年八月十五日第一審判決（起訴案號：臺灣屏東地方法院檢察
署九十一年度毒偵字第五七五號），提起上訴，本院判決如左：
      主  文
原判決撤銷。
乙○○連續施用第二級毒品，累犯，處有期徒刑捌月，吸食器壹組沒收。
      事  實
一、乙○○曾於民國八十二年間，因偽造文書、違反麻醉藥品管理條例罪，經臺灣屏
    東地方法院各判處有期徒刑四月確定，另於八十三年間，因搶奪案罪，經本院判
    處有期徒刑五年確定，而於八十三年七月七日，由本院裁定定其應執行刑為有期
    徒刑五年四月確定，於八十八年一月十一日執行完畢。猶不知悔改，其後又因施
    用毒品案件，經臺灣屏東地方法院以八十九年度毒聲字第二七一二號裁定強制戒
    治，嗣經臺灣屏東地方法院以九十年度毒聲字第五六七號裁定停止戒治，其後再
    由臺灣屏東地方法院以九十年度毒聲字第一一四０號裁定撤銷停止戒治，令入臺
    灣屏東戒治所執行戒治期滿，經台灣屏東地方法院檢察署檢察官於九十一年二月
    二十五日，以九十一年度戒毒偵字第五一號為不起訴處分確定。詎其於五年內，
    復基於施用第二級毒品安非他命之概括犯意，自九十一年四月間某日起至同年六
    月六日二時許（起訴書誤為同年月五日）止，連續在屏東縣屏東市○○路橋下等
    處施用第二級毒品安非他命多次，嗣於九十一年六月六日三時三十分許（起訴書
    誤為同日二時許），在屏東市○○路橋下為警查獲，並扣得其所有供施用安非他
    命所用以玻璃球、塑膠管、飲料空瓶拼湊組合而成之吸食器一組。
二、案經屏東縣警察局屏東分局報請台灣屏東地方法院檢察署檢察官偵查起訴。
      理  由
一、右開事實，業據上訴人即被告乙○○分別於警訊時、檢察官偵查中、原審及本院
    審理時坦白承認（見九十一年六月六日警訊筆錄、偵查卷第四頁至第五頁、第二
    十四頁背面、原審卷第十七頁至第十八頁、本院九十一年十月十七日審判筆錄）
    ，並有被告所有供施用毒品安非他命所用以玻璃球、塑膠管、飲料空瓶拼湊組合
    而成之吸食器一組扣案可資佐證，而被告乙○○於九十一年六月六日為警查獲後
    所採之尿液，經送鑑定結果，亦呈安非他命陽性反應，此有臺灣檢驗科技股份有
    限甲司九十一年六月二十八日出具之濫用藥物尿液檢驗報告（報告編號：ＫＺ0
    00000000000號）一紙在卷可稽，此為檢驗機關本於專業知識及精密
    儀器檢驗所得之結論，自可憑信，堪認其有施用第二級毒品之行為無誤。又被告
    乙○○前因施用毒品案件，經臺灣屏東地方法院以八十九年度毒聲字第二七一二
    號裁定強制戒治，嗣經臺灣屏東地方法院以九十年度毒聲字第五六七號裁定停止
    戒治，其後再由臺灣屏東地方法院以九十年度毒聲字第一一四０號裁定撤銷停止
    戒治，令入臺灣屏東戒治所執行戒治期滿，經台灣屏東地方法院檢察署檢察官於
    九十一年二月二十五日，以九十一年度戒毒偵字第五一號為不起訴處分確定，此
    有台灣屏東地方法院檢察署刑案資料查註紀錄表及台灣高等法院被告全國前案記
    錄表各一份附卷可稽。本件事證明確，被告犯行堪予認定。
二、核被告乙○○施用安非他命之行為，係犯毒品危害防制條例第十條第二項之施用
    第二級毒品罪。其施用前持有第二級毒品安非他命之低度行為，應為施用之高度
    行為所吸收，不另論罪；被告連續多次施用第二級毒品安非他命之行為，手法相
    同，反覆為之，觸犯構成要件相同之罪名，顯係基於概括之犯意為之，為連續犯
    ，應以一罪論，並依法加重其刑。又被告乙○○曾於民國八十二年間，因偽造文
    書、違反麻醉藥品管理條例罪，經臺灣屏東地方法院各判處有期徒刑四月確定，
    另於八十三年間，因搶奪案罪，經本院判處有期徒刑五年確定，而於八十三年七
    月七日，由本院裁定定其應執行刑為有期徒刑五年四月確定，於八十八年一月十
    一日執行完畢之事實，有臺灣高等法院被告全國前案紀錄表及臺灣屏東地方法院
    檢察署刑案資料查註紀錄表各一紙在卷可參，其受有期徒刑之執行完畢後，五年
    之內再犯有期徒刑以上刑之本罪，為累犯，應依法加重其刑，並遞加重之。
三、原審認被告乙○○罪證明確，予以論罪科刑，固非無見。惟(1)、被告乙○○最後
    一次施用第二級毒品安非他命之時間，係於九十一年六月六日二時許，並於同日
    三時三十分許為警查獲之事實，業據其分別於警訊時、檢察官偵查中供述甚明（
    見九十一年六月六日警訊筆錄、偵查卷第四頁背面），原審認被告乙○○最後一
    次施用安非他命之時間，係至九十一年六月五日，而於九十一年六月六日二時許
    為警查獲，核與事實不符，容有未洽；(2)、毒品危害防制條例第十八條第一項前
    段所謂「專供施用毒品之器具」，係指製作該物品之目的及使用上係專門供作施
    用毒品之器具而言，至於以其他日用物品拼湊製造臨時替代使用之器具，應不包
    括在內，不能依毒品危害防制條例第四條第四項、第十一條第三項、第十八條第
    一項予以論處或沒收；本件扣案之吸食器，係以球型玻璃球、塑膠管、飲料空瓶
    所拼湊組合而成，並非「專供施用毒品之器具」甚明，原審認被告乙○○持有上
    開吸食器之行為，另犯毒品危害防制條例第十一條第三項之持有專供施用毒品器
    具罪，並依同條例第十八條第一項前段規定沒收銷燬之，亦有未洽。被告上訴意
    旨，未指摘及此，其以原審量刑過重，指摘原判決不當，雖無理由，惟原判決既
    有可議，自應由本院予以撤銷改判。爰審酌被告乙○○有不良前科，素行欠佳、
    經戒治期滿不久，即再犯罪，惟犯罪後坦承罪行，態度良好，且施用毒品係戕害
    其個人身心等一切情狀，仍如原審量處如主文第二項所示之刑。扣案之上開吸食
    器一組雖難認係專供施用毒品所用之器具，惟係屬被告乙○○所有且供其施用安
    非他命之用，已據其自承在卷，併依刑法第三十八條第一項第二款規定，宣告沒
    收。
據上論結，應依刑事訴訟法第三百六十九條第一項前段、第三百六十四條、第二百九
十九條第一項前段，毒品危害防制條例第十條第二項，刑法第五十六條、第四十七條
、第三十八條第一項第二款，判決如主文。
本案經檢察官彭南雄到庭執行職務。
中      華      民      國    九十一    年      十      月    三十一    日
                              臺灣高等法院高雄分院刑事第三庭
                                  審判長法官  周賢銳
                                        法官  莊崑山
                                        法官  陳中和
右正本證明與原本無異。
不得上訴。
                                  法院書記官  梁美姿
中      華      民      國    九十一    年      十一    月      一      日
附錄：本判決論罪科刑法條：
毒品危害防制條例第十條第二項
施用第二級毒品者，處三年以下有期徒刑。
